臺灣高等法院臺中分院刑事判決　　　　100年度上易字第459號
上　訴　人　臺灣彰化地方法院檢察署檢察官
被　　　告　吳恒毅
上列上訴人因被告竊盜案件，不服臺灣彰化地方法院100年度易
字第118號中華民國100年2月21日第一審判決（起訴案號：臺灣
彰化地方法院檢察署99年度偵字第11247號），提起上訴，本院
判決如下：
    主    文
原判決關於無罪部分撤銷。
吳恒毅犯竊盜罪，處有期徒刑貳月，如易科罰金，以新台幣壹仟
元折算壹日。
    犯罪事實
一、吳恒毅於民國99年9月23日中午，在彰化縣線西鄉○○村○
    ○路140號前空地，見姚劉香所有之三輪腳踏車1部未上鎖且
    無人看管，竟逕行騎走而竊取之，得手後，隨即騎離現場，
    作為代步之用。嗣於同年月26日晚上9時30分許，被告騎乘
    上開三輪腳踏車行經彰化縣線西鄉○○路○段美村超商對面
    之路上時，為姚劉香之姪子姚文彬駕車載其友人黃偉山尋獲
    ，吳恒毅旋即在姚文彬、黃偉山跟隨下，於同日22時許，將
    上開三輪腳踏車騎返姚劉香位於彰化縣線西鄉○○村○○路
    140號前空地。
二、案經彰化縣警察局和美分局報請臺灣彰化地方法院檢察署檢
    察官偵查起訴。
    理    由
甲、證據能力之說明：按被告以外之人於審判外之陳述，雖不符
    合前四條（即刑事訴訟法第159條之1至159條之4）之規定，
    而經當事人於審判程序同意作為證據，法院審酌該言詞陳述
    或書面陳述作成之情況，認為適當者，亦得為證據。當事人
    、代理人或辯護人於法院調查證據時，知有第159條第1項之
    情形，而未於言詞辯論終結前聲明異議者，視為有前項之同
    意，刑事訴訟法第159條之5定有明文。經查本件公訴人、被
    告於本件言詞辯論終結前均未就被告以外之人於審判外之陳
    述聲明異議，本院審酌該言詞或書面之陳述作成之情況，認
    為適當得為證據，先此敘明。
乙、實體部分：
一、訊據被告吳恒毅坦承99年9月23日騎乘姚劉香所有之三輪車
    直至同月26日始返還等情不諱，惟矢口否認有竊盜犯行，辯
    稱：伊住在姚劉香家隔壁，伊每一次騎走該三輪車之前均有
    向姚劉香之家人借用云云，惟查：
（一）、本案被告於99年10月6日警詢中坦承：伊已經忘記何時
        使用該三輪車，三輪車是我向隔壁「阿媽」借的，車主
        已經過世，「阿媽」住在線西路140號隔壁云云，核與
        其於原審審理時及本院審理時供稱：伊向姚劉香的兒子
        或姚進興的女兒借三輪車的云云已有不符。
（二）、被告於偵查中坦承：我是在99年9月23日中午在線西鄉
        ○○路170號空地旁騎走姚劉香的三輪腳踏車，姚劉香
        沒有同意我騎走，我就騎走了，我是徒手竊取，我是在
        99年9月26日21時許被姚文彬及黃偉山發現後，我就騎
        回去還給姚劉香等語（見偵查卷第52頁），於原審準備
        程序亦坦承本案三輪車是偷的，雖一度辯稱有跟被害人
        兒子借，惟當法官詢問是否到找被害人作證時，再度承
        認竊盜，並供稱：剛好那時候我要搬家，沒有錢租車子
        ，我看到一台三輪車後面有菜籃子等語（見原審卷第12
        頁），就其為了搬家而萌生不法所有意圖乙節，業已供
        述明確。
（三）、雖證人姚進興於原審到庭證稱：9月23日被告有向伊借
        三輪腳踏車云云，惟於同一日於原審結證稱：那一天借
        了之後，被告有騎回來睡覺，後來伊就沒有再管那輛三
        輪腳踏車等語（見原審卷第53頁反面），且於同日亦於
        原審結證稱：伊曾經借三輪車給被告騎一次，伊晚上回
        來有歸還，以後就沒有再借等語（見原審卷第48頁反面
        、49頁正面），是以證人姚進興雖曾借三輪車予被告一
        次，惟該次被告已經歸還，之後被告再擅自騎走三輪車
        乙事，自與上開所述借用之情形無關，自不得以證人姚
        進興之證詞作為有利於被告之證據。
（四）、此外復經被害人姚劉春於警詢、原審審理時證稱：其不
        認識被告，並未將三輪車借給被告等語屬實，且經證人
        姚文彬、黃偉山於警詢中證述被告騎乘三輪車經渠等發
        現之經過情形綦詳，此外復有相片四幀在卷足憑，被告
        翻異前詞辯稱：伊有經過姚劉香兒子同意而騎走三輪車
        云云，顯係卸責之詞，不足採信，本案事證明確，被告
        犯行洵堪認定。
二、原審法院疏查，遽為被告無罪之諭知，容有未洽，檢察官上
    訴意旨指摘原判決不當，為有理由，應由本院將原審判決撤
    銷。爰審酌被告之品行、生活狀況，本案竊取之三輪車價值
    不高，使用3日後即已物歸原主，被害人所受損害輕微，被
    告犯後曾坦承犯行惟供詞反覆之犯後態度等一切情狀，量處
    如主文第2項所示之刑，並諭知易科罰金之折算標準。
三、據上論斷，應依刑事訴訟法第369條第1項前段、第364條、
    第299條第1項前段，刑法第320條1項，刑法41條第1項前段
    ，刑法施行法第1條之1第1項、第2項前段，判決如主文。
本案經檢察官李月治到庭執行職務。
中    華    民    國   100    年    5     月    25    日
            刑事第六庭    審判長法  官  李  文  雄
                                法  官  黃  小  琴
                                法  官  陳  如  玲
以上正本證明與原本無異。
不得上訴。
                                書記官  陳  信  和
中    華    民    國   100    年    5     月    25    日